【裁判字號】    97,交聲,595
【裁判日期】    970711
【裁判案由】    違反道路交通管理處罰條例聲明異議
【裁判全文】
臺灣士林地方法院刑事交通事件裁定     97年度交聲字第595號
原處分機關  臺北市交通事件裁決所
異  議  人
即受處分人  丙○○
上列異議人因違反道路交通管理處罰條例案件，對於臺北市交通
裁決所民國97年5 月8 日北市裁三字第裁22-AEV411730號違反道
路交通管理事件裁決書所為之處分（原舉發案號：北市警交字第
AEV411730 號），聲明異議，本院裁定如下：
    主  文
異議駁回。
    理  由
一、原處分意旨略以：異議人即受處分人丙○○於民國97年4 月
    4 日晚間11時5 分許，駕駛車牌號碼DL-5945 號自小客車行
    經臺北市○○區○○路245 巷口，經台北市政府警察局士林
    分局永福派出所員警攔停進行呼氣酒精濃度測試，當場測得
    其呼氣酒精濃度達每公升0.54毫克，乃依法掣單舉發「駕駛
    車輛，經檢測酒精濃度測定值為每公升0.41毫克，超過標準
    值」之違規，爰依道路交通管理處罰條例第35條第1 項第1
    款之規定，裁處異議人罰緩新台幣34,5 00 元，吊扣駕駛執
    照12個月，施以道路交通安全講習等語。
二、異議意旨略以：異議人於97年4 月4 日晚間11時5 分駕車行
    經台北市○○區○○路245 巷口，被台北市警察局永福派出
    所三名警員攔下路檢，第一次酒測後，並無酒精濃度，警員
    又拿出另一個酒測器吹嘴裝上，第二次再測酒精濃度後，打
    出約有1 公尺長的字條，讓異議人簽名7 次，異議人因年紀
    已62歲，夜晚看不清楚小字，簽名後才被告知酒精濃度0.54
    mg/L，超過標準值，顯然測試器已壞不準，應依法撤銷免罰
    。
三、按汽車駕駛人飲用酒類或其他類似物後其吐氣所含酒精濃度
    超過每公升0.25毫克或血液中酒精濃度超過百分之0.05以上
    者，不得駕車，道路交通安全規則第114 條第2 款有明文規
    定。又按汽車駕駛人，駕駛汽車經測試檢定有酒精濃度超過
    規定標準者，處新臺幣1 萬5 千元以上，新臺幣6 萬元以下
    罰鍰，並當場移置保管其車輛及吊扣其駕駛執照1 年，並應
    接受道路交通安全講習，道路交通管理處罰條例第24條第1
    項第2 款、第35條第1 項第1 款亦定有明文。
四、經查：
(一)異議人即受處分人丙○○於97年4 月4 日晚間11時5 分許，
    因飲酒後駕駛車牌號碼DL-5945 號自小客車，行經臺北市○
    ○路245 巷口經警攔停盤檢，並對其實施呼氣酒精濃度測試
    ，當場測得其呼氣酒精濃度達每公升0.54毫克，乃當場掣單
    舉發酒精濃度超過規定標準而駕車之違規等情，業據證人即
    員警甲○○、乙○○於本院調查時證述明確，並有台北市政
    府警察局第AEV411730 號舉發違反道路交通管理事件通知單
    、臺北市政府警察局士林分局97年4 月16日北市警士分交字
    第09734078400 號函、員警工作登記簿、確認單影本、酒測
    單影本2 紙及現場錄影光碟1 片附卷可稽，前開違規事實已
    甚明確，足堪認定。
(二)異議人雖以前揭情詞置辯，惟查：(1)證人即當日舉發警員甲
    ○○於本院審理時結證稱：當天我們將異議人攔下，一打開
    車窗發覺有酒味，我們請異議人將車子移到路邊下車做酒測
    ，當時有拿確認單給異議人簽名（庭呈確認單1 紙），有問
    異議人是否喝酒超過15分鐘，異議人承認有喝酒超過15分鐘
    ，異議人說在朋友家喝，我們全程都有錄影。當天共有3 位
    員警在現場實施酒測勤務，是我將異議人攔下，也是我做酒
    測，同事乙○○戒護，另一個同事拿攝影機。當天對異議人
    做二次酒測是因他第一次酒測不配合，吹氣不足，所以酒測
    單上面顯示X ，就是卷內所附編號005 酒測單，如果是沒飲
    酒的話應該會顯示酒測值0.00，因異議人第一次吹氣不足，
    當時有換一個吹嘴給他，本案實施酒測之酒測器，我們都有
    定期檢驗，且酒測全程我們都有錄影，錄影內容我有看過，
    異議人有承認有喝酒，酒測過程第一次他有點不配合導致吹
    氣不足，我告訴他如果第二次都不配合，我就直接開拒絕酒
    測的單子，所以第二次他就配合等語明確（見本院97年7 月
    2 日訊問筆錄第3至第4頁)；又證人乙○○亦到庭結證稱：
    本件舉發過程我有在現場執勤，負責管制現場安全，甲○○
    攔停異議人所駕駛小客車並且實施酒測的過程我有看到，當
    時酒測經過情形，與證人甲○○所述完全相符，當天酒測器
    第一次沒有做出來主要是因異議人不配合，他氣吹的很短，
    造成無法測試酒精濃度值結果，酒測器我們都有定期檢測，
    且當天因執行異議人酒測所耗費時間過長，以致當日於舉發
    異議人後，未再對其他駕駛人進行酒測，但之前有1 人也是
    在當日實施酒測，但是沒有超過標準值等語（見本院97年7
    月2 日訊問筆錄第5 頁），並有員警工作登記簿1 紙、確認
    單、酒測單影本2 紙在卷可查，雖異議人又辯稱當日未見到
    證人乙○○在現場執勤，然經本院核閱前開員警工作登記簿
    ，確見上開登記簿上記載「97年4 月4 日晚間8 時至11時，
    勤務項目：自辦酒測，記事及處理情形：於永公路245 巷口
    執行酒測路檢，於23時05查獲丙○○駕自小客DL-5945 ，經
    檢測0.54MG /L ，依規定告發取締，扣車移基河拖吊場保管
    。紀錄人：乙○○、甲○○。」無誤，足見異議人前開辯解
    ，洵不足採。(2)又舉發員警該次所使用之呼氣酒精測試器，
    業經經濟部標準檢驗局於97年2 月23日檢驗合格，有效期限
    為1 年即至98年2 月22日，本件受處分人施以酒測之時間，
    係在該檢定有效期限內，此有經濟部標準檢驗局97年2 月25
    日出具之呼氣酒精測試器檢定合格證書影本1 份在卷可稽，
    是該呼氣酒精測試器之準確性應無疑義，已排除有故障誤為
    採證之可能。受處分人上開所辯，顯屬個人臆測，尚難採信
    。
五、綜上所述，異議人確有酒後駕車，經檢測其呼氣中所含酒精
    濃度結果達每公升0.54毫克之事實，已如前述，原處分機關
    以異議人違規事實明確，依首揭規定裁處異議人罰鍰34,500
    元，並吊扣駕駛執照12個月，施以道路交通安全講習，依法
    並無不合，異議意旨指摘原處分不當，為無理由，應予駁回
據上論斷，應依道路交通案件處理辦法第19條，裁定如主文。
中    華    民    國    97    年    7    月    11     日
                  交通法庭法  官  汪梅芬
以上正本證明與原本無異。
如不服本裁定，應於裁定送達後5 日內向本院提出抗告狀。
                          書記官  張馨尹
中    華    民    國    97    年    7     月    11    日


司法院資訊處製作；財團法人民間司法改革基金會備份。
